臺灣新北地方法院刑事判決
111年度金簡上字第115號
上  訴  人  臺灣新北地方檢察署檢察官
被      告  劉鴻銘


上列上訴人因被告違反洗錢防制法等案件，不服本院於中華民國
111年4月11日所為111年度金簡字第250號第一審刑事簡易判決（
原聲請簡易判決處刑案號：111年度偵字第1827號，移送併辦案
號：111年度偵字第4500、5908號），提起上訴，及檢察官移送
併辦（111年度偵字第9691、18447、19493、30297、45973、492
14、51164、40363號），本院管轄之第二審合議庭改適用通常程
序審理，自為第一審判決如下：
    主  文
原判決撤銷。
劉鴻銘幫助犯洗錢防制法第十四條第一項之洗錢罪，處有期徒刑
陸月，併科罰金新臺幣伍萬元，罰金如易服勞役，以新臺幣壹仟
元折算壹日。
    事  實
一、劉鴻銘可預見將自己之金融機構帳戶存摺、提款卡及密碼等
    資料提供他人使用，可能幫助他人利用該帳戶作為向他人詐
    欺取財時指示被害人匯款及行騙之人提款之工具，並具有遮
    斷資金流動軌跡，掩飾、隱匿犯罪所得財物之效果，竟基於
    縱使他人以其金融機構帳戶實施詐欺取財，及掩飾、隱匿犯
    罪所得財物等犯罪目的使用，亦不違背其本意之幫助詐欺取
    財及幫助洗錢之不確定故意，於民國110年7月29日前某日，
    將其所申辦之中國信託商業銀行帳號000000000000號帳戶（
    下稱本案帳戶）之存摺、提款卡及密碼等金融資料，在其位
    在新北市○○區○○街000號住處附近之某便利商店前交予真實
    姓名年籍不詳之詐欺集團成員使用。嗣上開詐欺集團成員遂
    基於意圖為自己不法所有之詐欺取財及掩飾或隱匿詐欺取財
    所得來源及去向之洗錢犯意，於附表所示時間，以附表所示
    方式詐欺如附表所示之人，使附表所示之人陷於錯誤，匯款
    如附表所示之金額至本案帳戶後旋遭提領，而以此方式掩飾
    或隱匿犯罪所得來源及去向。
二、案經屏東縣政府警察局東港分局報告臺灣新北地方檢察署檢
    察官偵查後聲請簡易判決處刑暨張閨臣、蔡憲義告訴暨臺北
    市政府警察局內湖分局、高雄市政府警察局左營分局、劉泰
    豐、詹雅惇訴由高雄市政府警察局仁武分局、唐如鐲訴由高
    雄市政府警察局鼓山分局、黃秉宏、張怡鈞、謝泊含、李怡
    潔訴由新北市政府警察局三峽分局、林宸妤訴由臺中市政府
    警察局第五分局、何苡睿訴由新竹市警察局第三分局、陳淳
    懌訴由高雄市政府警察局鳳山分局及李昌隆訴由臺中市政府
    警察局第六分局報告臺灣新北地方檢察署檢察官移送併辦。
    理  由
一、證據能力有無之認定：
　　按被告以外之人於審判外之陳述，雖不符刑事訴訟法第159 
    條之1至第159條之4之規定，然經當事人於審判程序同意作
    為證據，法院審酌該言詞陳述或書面陳述作成時之情況，認
    為適當者，亦得為證據。而當事人、代理人或辯護人於法院
    調查證據時，知有第159條第1項不得為證據之情形，而未於
    言詞辯論終結前聲明異議者，視為有前項之同意，刑事訴訟
    法第159條之5第1項、第2項定有明文。查本判決所引用之下
    列被告以外之人於審判外之陳述，檢察官於本院言詞辯論終
    結前，未對證據能力聲明異議，而本院審酌該等證據之取得
    過程並無瑕疵，故以之作為證據係屬適當，故認均有證據能
    力。至本判決其餘所引用之非供述證據，查無違反法定程序
    取得之情形，依刑事訴訟法第158條之4規定反面解釋，亦均
    認具證據能力。
二、認定本案犯罪事實之證據及理由：
　　被告劉鴻銘對於上開事實，於偵詢中固坦承其有將本案帳戶
    於前開時間、地點交予不詳之人，惟矢口否認有何幫助詐欺
    、幫助洗錢犯行，辯稱其當時因急需用錢，上網找貸款，對
    方表示要幫其美化帳戶等詞。經查：
　㈠被告有於上開時間、地點將本案帳戶之金融資料交予不詳之
    人，其後附表所示告訴人分別於附表所示時間，遭不詳之詐
    欺集團成員以附表所示方式誆騙而陷於錯誤，遂依指示於附
    表所示時間匯款如附表所示金額至本案帳戶等情，除據被告
    劉鴻銘於偵詢中供承在卷外（見偵1827卷第56至反面頁），
    並有中國信託商業銀行股份有限公司110年8月26日中信銀字
    第110224839215981號函暨所附本案帳戶之客戶資料及交易
    明細、自動化交易LOG資料及存摺、金融卡掛失更換補發紀
    錄1份在卷可憑（見偵1827卷第12至17頁），且有附表「證
    據資料」欄所示之證據附卷足稽，是被告所有及管領使用之
    本案帳戶，確遭他人作為詐欺之不法犯罪行為贓款匯入、提
    領之人頭帳戶所用之事實，首堪認定。
　㈡被告於偵詢時供稱其因急需用錢，上網找貸款，對方說是貸
    款專員，其在家裡附近便利商店交付存摺、提款卡等金融資
    料，對方說要幫其用薪轉美化帳戶，其不知道對方之地址及
    真實姓名，也沒有貸款之代辦手續費等語，所述申辦貸款情
    節，已與一般銀行等金融機構受理貸款申辦之正常流程有異
    ，且被告對該自稱貸款專員均無所悉，對方亦無提出相關銀
    行證件、營業處所之證明，被告對於該人之真實姓名、是否
    確實在金融機構任職、如何為其美化帳戶、美化帳戶之流程
    、美化帳戶之款項來源、美化帳戶之費用等重要資訊均無所
    悉，即率爾在無信賴關係可言之情形下，將本案帳戶傳與對
    方，顯然悖於常理；且依一般合法正當之貸款流程，並未有
    何提供帳戶製造金流以「美化帳戶」之過程，此應為一般社
    會大眾所得知悉，被告提供帳戶之目的既係在虛增、虛飾、
    膨脹其信用額度，使貸款方誤信其有資力而同意貸款，被告
    對於對方會使用不正方法及帳戶內之款項恐涉及不法等節，
    以一般人具有之社會經驗，當能有所預見。
　㈢而按刑法上之故意，可分為直接故意與不確定故意（間接故
    意），行為人對於構成犯罪之事實，明知並有意使其發生者
    ，為直接故意；行為人對於構成犯罪事實，預見其發生而其
    發生並不違背其本意者，為間接故意。基於申辦貸款之意思
    提供金融帳戶資料，是否同時具有幫助詐欺取財及幫助洗錢
    之不確定故意，並非絕對對立、不能併存之事，亦即縱係因
    申辦貸款而與對方聯繫接觸，但於提供金融帳戶資料與對方
    時，依行為人本身之智識能力、社會經驗、與對方互動之過
    程等情狀，如行為人對於其所提供之帳戶資料，已預見被用
    來作為詐欺取財等非法用途之可能性甚高，惟仍心存僥倖認
    為不會發生，猶將該等金融帳戶物件提供他人使用，可認其
    對於自己利益之考量遠高於他人財產法益是否因此受害乙節
    ，容任該等結果發生而不違背其本意，而具有幫助詐欺取財
    及幫助洗錢之不確定故意。近年詐騙集團犯案猖獗，利用人
    頭帳戶供為受騙者匯入款項所用之事，廣經電視新聞、報章
    雜誌及網路等大眾傳播媒體披露，政府亦極力宣導。是依一
    般人之社會生活經驗，若見他人不以自己名義申請帳戶，反
    向人收集存款帳戶為不明用途使用或流通，衡情對於該等帳
    戶可能供作不法目的使用，特別是供詐欺取財犯罪之用，當
    有合理之預見。被告於案發時為心智健全之成年人，有高中
    肄業之智識程度，事發當時從事水電工作，應有相當社會經
    驗，對此自難諉為不知。是被告提供本案帳戶供不詳詐欺集
    團成員使用，其主觀上有幫助詐欺、幫助洗錢犯罪之未必故
    意，堪以認定。
　㈣是本件事證明確，被告犯行洵堪認定，應予依法論科。
三、論罪科刑：
　㈠核被告所為，係犯刑法第30條第1項前段、第339條第1項之幫
    助詐欺取財罪，及刑法第30條第1項前段、洗錢防制法第14
    條第1項之幫助一般洗錢罪。被告以一行為提供本案帳戶予
    詐欺集團成員，使詐欺集團成員向數告訴人、被害人為詐欺
    行為，侵害各告訴人之法益，而觸犯數罪名，成立同種想像
    競合犯，而就其所犯幫助詐欺取財、幫助一般洗錢罪，為想
    像競合犯，應依刑法第55條規定從一重之幫助一般洗錢罪處
    斷。又被告幫助他人犯罪，為幫助犯，爰依刑法第30條第2
    項規定按正犯之刑減輕之。
　㈡臺灣新北地方檢察署檢察官如附表編號2至14「備註」欄所示
    移送併辦之犯罪事實，與附表編號1檢察官聲請簡易判決處
    刑部分，有想像競合犯之裁判上一罪關係，基於審判不可分
    原則，應為起訴效力所及，本院自均得一併審究，附此敘明
    。
　㈢原審認被告構成幫助詐欺取財犯行事證明確，而予論罪科刑
    等節，固有所見。惟被告所為亦涉犯刑法第30條第1項前段
    、洗錢防制法第14條第1項之幫助洗錢罪，業如前述，原審
    就此部分認無從認定被告主觀上有幫助洗錢之故意，而遽為
    不另為無罪之諭知，尚有未洽；又原審未及審酌檢察官如附
    表編號4至14所示移送併辦意旨書所載被告提供本案帳戶予
    本件詐欺集團，因而幫助該集團對附表編號4至14所示告訴
    人或被害人實施詐欺取財及洗錢犯行部分，亦有未洽。是原
    判決既有前揭可議之處，自應由本院管轄之第二審合議庭撤
    銷改判。
　㈣爰審酌被告可預見任意提供個人專屬性極高之金融帳戶資料
    予他人，將間接助長詐騙集團詐騙他人財產犯罪，造成告訴
    人受有金錢損失，竟漠視該危害發生之可能性，率然提供本
    案帳戶之提款卡及密碼予他人，危害交易秩序與社會治安，
    所為實有不該，應予非難；另考量被告於偵查中否認犯行，
    且迄今未有與告訴人和解或調解以賠償損害之犯後態度及犯
    罪所生損害；又被告前未曾有經法院科刑判決之前案紀錄，
    有臺灣高等法院被告前案紀錄表1份附卷可查，素行尚可；
    佐以被告並未實際參與詐欺取財犯行之犯罪參與程度，及於
    偵詢時自承最高學歷為高中肄業之智識程度，從事水電工作
    ，再依被告個人戶籍資料查詢結果所示未婚、無子女之經濟
    情形及家庭狀況等一切情狀，量處如主文所示之刑，及就併
    科罰金部分，諭知易服勞役之折算標準，以資懲儆。
四、末查，依卷內事證亦無證據證明被告確有從上開詐欺集團成
    員處實際獲取犯罪所得或自告訴人遭詐得之財物中分得任何
    財產上利益，是就此部分自無從宣告沒收，附此敘明。
五、按第一審法院依被告在偵查中之自白或其他現存之證據，已
    足認定其犯罪者，得因檢察官之聲請，不經通常審判程序，
    逕以簡易判決處刑；檢察官聲請以簡易判決處刑之案件，經
    法院認為有刑事訴訟法第451條之1第4項但書之情形者，應
    適用通常程序審判之；又對於簡易判決之上訴，準用刑事訴
    訟法第三編第一章及第二章除第361條外之規定，刑事訴訟
    法第449條第1項、第452條、第455條之1第3項分別定有明文
    。依此，法院對於案情甚為明確之輕微案件，固得因檢察官
    之聲請，逕以簡易程序判決處刑，惟仍應以被告在偵查中之
    自白或其他現存之證據，已足認定其犯罪者為限，始能防冤
    決疑，以昭公允。且法院認定之犯罪事實顯然與檢察官據以
    求處罪刑之事實不符，或於審判中發現其他裁判上一罪之犯
    罪事實，足認檢察官之求刑顯不適當者，全案應依通常程序
    辦理之（刑事訴訟法第451條之1第4項但書第2款）。從而，
    管轄第二審之地方法院合議庭受理簡易判決上訴案件，除應
    依通常程序審理外，其認案件有前述不能適用簡易程序之情
    形者，自應撤銷原判決，逕依通常程序為第一審判決，始符
    法制（109年度台非字第102號刑事判決意旨參照）。查本案
    係於第一審判決後，檢察官始請求併辦附表編號4至14之犯
    罪事實，故本判決所認定有裁判上一罪關係之附表編號4至1
    4部分，已超出檢察官原聲請簡易判決處刑及移送併辦之事
    實（即附表編號1至3），而有刑事訴訟法第452條所定不得
    以簡易判決處刑，應適用通常程序審判之情形，依照上開說
    明，本院合議庭自應撤銷第一審之簡易處刑判決，逕依通常
    程序為第一審判決，當事人如不服本判決，仍得於法定上訴
    期間內，向管轄之第二審法院提起上訴，附此敘明。
六、被告於審判期日經本院合法傳喚，無正當理由不到庭，爰不
    待其陳述，逕以一造辯論而為判決。
據上論斷，應依刑事訴訟法刑事訴訟法第452條、第451條之1第4
項但書第2款、第455條之1第1項、第3項、第369條第1項前段、
第371條、第364條、第299條第1項前段，洗錢防制法第14條第1
項，刑法第11條前段、第30條、第339條第1項、第55條、第42條
第3項，刑法施行法第1條之1第1項，判決如主文。
本案經檢察官鄭淑壬聲請簡易判決處刑暨移送併辦，檢察官蕭擁
溱、江祐丞、李秉錡、劉文瀚、吳姿函移送併辦，於上訴後，由
檢察官王江濱在本審到庭執行公訴。
中　　華　　民　　國　　111 　年　　12　　月　　6 　　日
                  刑事第七庭  審判長法  官  彭全曄

                                    法  官  劉思吟

                                    法  官  白承育
上列正本證明與原本無異。
如不服本判決，應於判決送達後20日內敘明上訴理由，向本院提
出上訴狀 (應附繕本) ，上訴於臺灣高等法院。其未敘述上訴理
由者，應於上訴期間屆滿後20日內向本院補提理由書「切勿逕送
上級法院」。
                                    書記官  馬韻凱
中　　華　　民　　國　　111 　年　　12　　月　　12　　日
附錄本案論罪科刑法條全文：
中華民國刑法第339條
意圖為自己或第三人不法之所有，以詐術使人將本人或第三人之
物交付者，處5年以下有期徒刑、拘役或科或併科50萬元以下罰
金。以前項方法得財產上不法之利益或使第三人得之者，亦同。
前二項之未遂犯罰之。
洗錢防制法第2條
本法所稱洗錢，指下列行為：
一、意圖掩飾或隱匿特定犯罪所得來源，或使他人逃避刑事追訴
    ，而移轉或變更特定犯罪所得。
二、掩飾或隱匿特定犯罪所得之本質、來源、去向、所在、所有
    權、處分權或其他權益者。
三、收受、持有或使用他人之特定犯罪所得。
洗錢防制法第14條
有第二條各款所列洗錢行為者，處7年以下有期徒刑，併科新臺
幣5百萬元以下罰金。
前項之未遂犯罰之。
前二項情形，不得科以超過其特定犯罪所定最重本刑之刑。
附表（金額均為新臺幣）：
  編號 犯罪事實        告訴人／被害人  詐騙方式及時間  匯款時間  匯款金額  匯入帳戶  證據資料  備註 1 黃玉芳 詐欺集團不詳成員於110年6月19日以通訊軟體Line向黃玉芳佯稱可投資虛擬貨幣（USDT）獲利，致黃玉芳陷於錯誤，遂依指示匯款如右列所示。 110年7月29日15時28分許。 50,000元。 被告之中國信託銀行帳號000000000000號帳戶。 ⑴黃玉芳警詢時之證述（見偵1827卷第4至6頁）。 ⑵「Block VC」軟體擷圖、與「月亮歸你」之Line對話紀錄擷圖各1份（見偵1827卷第44至46頁）。 ⑶網路銀行轉帳交易明細（見偵1827卷第47至52頁）。 　 111偵18227號簡易判決處刑書。 2 張閨臣 詐欺集團不詳成員於110年6月16日以通訊軟體Line向張閨臣佯稱可投資「MetaTrader4」外匯平台獲利，致張閨臣陷於錯誤，遂依指示匯款如右列所示。 ⑴110年7月23日14時41分許。 ⑵110年7月27日10時33分許。 ⑴560,000元。 ⑵510,000元。 同上。 ⑴張閨臣警詢時之證述（見偵4500卷第15至16頁）。 ⑵中國信託存簿封面及內頁影本、匯款申請書各1份（見偵4500卷第33至36頁）。 111年度偵字第4500、5908號併辦。 3 蔡憲義 詐欺集團不詳成員於110年3月22日以交友軟體結識蔡憲義，後以通訊軟體Line向蔡憲義佯稱可投資外匯獲利，致蔡憲義陷於錯誤，遂依指示匯款如右列所示。 ⑴110年7月26日11時26分許。 ⑵110年7月27日10時51分許。 ⑴829,920元。 ⑵464,100元。 同上。 ⑴蔡憲義警詢時之證述（見偵5908卷第15至16頁）。 ⑵玉山銀行存簿封面及內頁影本、新台幣匯款申請書各1份（見偵5908卷第22至27頁）。 ⑶與「子宣」、「琪琪」、「總助理」之Line對話紀錄擷圖、詐騙平台操作頁面擷圖各1份（見偵5908卷第28至31頁、本院卷第103至109頁）。  4 劉泰豐 詐欺集團不詳成員於110年7月27日前某時，以通訊軟體Line向劉泰豐佯稱可投資理財獲利，致劉泰豐陷於錯誤，遂依指示匯款如右列所示。 110年8月2日16時35分許。 100,000元。 同上。 ⑴劉泰豐警詢時之證述（見偵9691卷第116至119、122至126、127至130頁）。 ⑵京城銀行存簿封面及內頁影本、匯款申請書、網路銀行轉帳交易明細、與詐騙集團成員之Line對話紀錄擷圖各1份（見偵9691卷第175至191頁）。 111年度偵字第9691號併辦。 5 唐如鐲 詐欺集團不詳成員於110年7月中旬以交友軟體結識唐如鐲，後以通訊軟體Line向唐如鐲佯稱可投資「MetaTrader4」外匯平台獲利，致唐如鐲陷於錯誤，遂依指示匯款如右列所示。 ⑴110年7月28日11時2分許(併辦意旨書誤載為9時37分許)。 ⑵110年8月3日10時27分許（併辦意旨書誤載為9時58分許）。 ⑴270,000元。 ⑵600,000元。 同上。 ⑴唐如鐲警詢時之證述（見偵18447卷第5至7頁）。 ⑵臨櫃匯款單、與「Meta Trader4」之Line對話紀錄擷圖、「晴晴」之頭貼相片各1份（見偵18447卷第8至9頁）。 111年度偵字第18447號併辦。 6 黃秉宏 詐欺集團不詳成員於110年7月中旬以交友軟體結識黃秉宏，後以通訊軟體Line向黃秉宏佯稱可投資「MaxMarketFX」外匯平台獲利，致黃秉宏陷於錯誤，遂依指示匯款如右列所示。 110年7月28日10時47分許。 29,984元。 同上。 ⑴黃秉宏警詢時之證述（偵19493卷第16至19、20至23頁）。 ⑵郵局存簿封面及內頁影本1份（見偵19493卷第29至30頁）。 ⑶與「Meta Trader 5」、「God」之對話紀錄各1份（見偵19493卷第31至45頁）。 ⑷詐騙網站之登入頁面擷圖1份（見偵19493卷第47頁）。 ⑸郵政跨行匯款申請書、ATM匯款交易明細各1份（見偵19493卷第48至52頁）。 111年度偵字第19493號併辦。 7  張怡鈞  詐欺集團不詳成員於110年7月24日某時以社群軟體Instagram結識張怡鈞，後以通訊軟體WhatsApp向張怡鈞佯稱可投資虛擬貨幣獲利，致張怡鈞陷於錯誤，遂依指示匯款如右列所示。 ⑴110年7月28日12時5分許 ⑵110年7月29日10時31分許。 ⑴84,144元。 ⑵98,010元。 同上。 ⑴張怡鈞警詢時之證述（見偵19493卷第57至58頁）。 ⑵與詐騙集團成員之對話紀錄擷圖1份（見偵19493卷第63至75頁）。  8 謝泊含 詐欺集團不詳成員於110年7月間透過謝泊含之同事鍾佳君結識謝泊含，後以網路軟體向其佯稱可投資虛擬貨幣獲利，致謝泊含陷於錯誤，遂依指示匯款如右列所示。 ⑴110年7月29日14時55分許。 ⑵110年7月29日14時59分許。 ⑶110年7月30日10時55分許。 ⑷110年7月30日10時57分許。 ⑴50,000元。 ⑵34,000元。 ⑶30,000元。 ⑷25,900元。 同上。 ⑴謝泊含警詢時之證述（見偵19493卷第77至78頁）。 ⑵鍾佳君、謝泊含之網路銀行轉帳交易明細各1份（見偵19493卷第84至86頁）。 ⑶詐騙交易平台之網址（見偵19493卷第87頁）。    9 李怡潔 詐欺集團不詳成員於110年8月1日透過通訊軟體Line結識李怡潔，並向其佯稱可投資泰達幣獲利，致李怡潔陷於錯誤，遂依指示匯款如右列所示。 110年8月2日19時7分許。 10,000元。 同上。 ⑴李怡潔警詢時之證述（見偵19493卷第97至99頁）。 ⑵與詐騙集團客服之對話紀錄擷圖、ATM匯款交易明細、「Jai沈世杰哥哥」之Line頭貼相片、詐騙軟體之頁面擷圖各1份（見偵19493卷第104至110頁）。  10 林宸妤 詐欺集團不詳成員於110年7月7日於交友軟體「Goodnight」結識林宸妤，後以通訊軟體Line向其佯稱可投資虛擬貨幣獲利，致林宸妤陷於錯誤，遂依指示匯款如右列所示。 110年8月3日11時19分許。 70,000元。 同上。 ⑴林宸妤警詢時之證述（見偵30297卷第89至92頁）。 ⑵中國信託銀行存簿封面及內頁影本各1份（見偵30297卷第93至99頁）。 ⑶與詐騙集團客服之對話紀錄擷圖1份（見偵30297卷第101至109頁）。 ⑷與「月亮歸你」之Line對話紀錄擷圖、詐騙平台網址擷圖各1份（見偵30297卷第110至114頁）。 111年度偵字第30297號併辦。 11 何苡睿 詐欺集團不詳成員於110年7月23日於交友軟體「Sweetring」結識何苡睿，後以通訊軟體Line向其佯稱可投資虛擬貨幣獲利，致何苡睿陷於錯誤，遂依指示匯款如右列所示。 ⑴110年7月27日17時10分許。 ⑵110年7月27日17時10分許。 ⑴100,000元。 ⑵41,100元。 同上。 ⑴何苡睿警詢時之證述（見偵45973卷第9至12頁）。 ⑵網路銀行轉帳交易明細、臨櫃匯款單各1份（見偵45973卷第31至45頁）。 ⑶「莊杰」之Line帳號擷圖、與「GIC」平台客服之對話紀錄擷圖各1份（見偵45973卷第47頁）。 111年度偵字第45973號併辦。 12 詹雅惇 詐欺集團不詳成員於110年7月23日於交友軟體「Paktor」結識詹雅惇，後以通訊軟體Line向其佯稱可投資獲利，致詹雅惇陷於錯誤，遂依指示匯款如右列所示。 ⑴110年7月27日23時22分許。 ⑵110年7月27日23時23分許（併辦意旨書誤載為23時24分許）。 ⒀110年7月28日12時42分許。 ⑴10,000元。 ⑵10,000元。 ⑶27,000元。 同上。 ⑴詹雅惇警詢時之證述（見偵49214卷第5至6反面頁）。 ⑵網路銀行轉帳交易明細1份（見偵49214卷第7至16頁）。 111年偵字第49214號併辦。 13 陳淳懌 詐欺集團不詳成員於110年7月23日於交友軟體「我愛talk」結識陳淳懌，後以通訊軟體Line向其佯稱可投資期貨獲利，致陳淳懌陷於錯誤，遂依指示匯款如右列所示。 ⑴110年7月28日15時18分許。 ⑵110年7月28日15時19分許。 ⑴50,000元。 ⑵50,000元。 同上。 ⑴陳淳懌警詢時之證述（見偵51164卷第6至7頁）。 ⑵與「Meta Trader 5」之Line對話紀錄擷圖1份（見偵51164卷第8至9頁）。 ⑶網路銀行轉帳交易明細擷圖1份（見偵51164卷第10至12頁）。 111年度偵字第51164號併辦。 14 李昌隆 詐欺集團不詳成員於110年4月間（併辦意旨書誤載為109年10月間）以通訊軟體Line向李昌隆稱投資「MetaTrader 5」平台獲利，致李昌隆於錯誤，遂依指示匯款如右列所示。 110年7月29日13時15分許。  256,000元。 同上。 ⑴李昌隆警詢時之證述（見偵40363卷第9至11、13至16頁）。 ⑵ATM匯款交易明細、臨櫃匯款單、網路銀行轉帳交易明細各1份（見偵40363卷第17至27頁）。 ⑶與「MetaTrader 5」之Line對話紀錄擷圖（見偵40363卷第29至34頁）。 111年度偵字第40363號併辦。